臺灣板橋地方法院刑事判決　　　　　　　96年度訴字第3997號
公　訴　人　臺灣板橋地方法院檢察署檢察官
被　　　告　甲○○
　　　　　　　　　　起訴書誤.
上列被告因毒品危害防制條例案件，經檢察官提起公訴（96年度
毒偵字第6983號），被告於本院準備程序進行中就被訴事實為有
罪之陳述，並聽取當事人之意見後，經本院合議庭裁定由受命法
官獨任進行簡式審判程序，並判決如下：
    主  文
甲○○施用第一級毒品，處有期徒刑玖月。
扣案之安非他命殘渣袋貳個與吸食器壹組均沒收。殘渣袋貳個內
之安非他命殘留（量微無從分離）沒收銷燬。
    事  實
一、甲○○前於民國92年間因施用毒品案件，經本院以92年毒聲
    字第1488號裁定施以觀察勒戒，因無繼續施用毒品傾向，於
    92 年6月2 日執行完畢釋放，並經臺灣板橋地方法院檢察署
    檢察官以92年毒偵字第1637號不起訴處分確定；復因於94年
    間因施用毒品罪案件，經臺灣臺北地方法院於96年8 月24日
    以96年度易緝字第136 號判處有期徒刑4 月，如易科罰金以
    3 佰元折算1 日，減為有期徒刑2 月，如易科罰金以3 佰元
    折算1 日，於96年10月5 日判決確（分期付款執行中，尚未
    執行完畢）。詎甲○○仍未能戒除毒癮，於上開觀察勒戒執
    行完畢後5 年內之96年9 月9 日上午12時許，在臺北縣板橋
    市○○路○ 段32巷21弄1 號8 樓住處，將第一級毒品海洛因
    及第二級毒品甲基安非他命置於玻璃球吸食器中，再點火燒
    烤後吸食煙氣之方式，同時施用第一級毒品海洛因與第二級
    毒品甲基安非他命。嗣經警於同（9） 日18時30分許在上址
    查獲甲○○，並扣得甲○○所有藏放於抽水馬桶內之吸食器
    1 組及安非他命殘渣袋2 個（內含安非他命殘留，量微無從
    分離），經警採集其尿液檢體送驗後，呈嗎啡、安非他命陽
    性反應而查悉上情。
二、案經臺北縣政府警察局樹林分局報請臺灣板橋地方法院檢察
    署檢察官偵查起訴。
    理  由
一、上開事實，業據被告甲○○於本院準備程序與審理時供承不
    諱（本院卷第28頁至第30頁、第32頁至第36頁）；又被告於
    如事實欄第一段所述時地經警查獲後採尿檢驗結果，所採尿
    液含有鴉片類嗎啡陽性及安非他命類甲基安非他命陽性反應
    一節，此有臺北縣警察局樹林分局毒品危害防制條例被移送
    者姓名及代碼對照表（編號：H00000000） 、台灣檢驗科技
    股份有限公司濫用藥物尿液檢驗報告1 紙等各在卷可稽（偵
    查卷第23頁、24頁、28頁、29頁）；並有於被告住處當場扣
    得被告甲○○所有供施用之吸食器1 組、安非他命殘渣袋2
    個（內含安非他命殘留，量微無從分離）扣案（96年度保管
    字第6778號扣押物品清單）與扣押物品目錄表乙紙、照片4
    幀等各在卷足憑（第8 頁、12頁、13頁、第17頁）。由此可
    見，被告確有於事實欄第一段所述時、地施用第一級毒品海
    洛因與第二級毒品甲基安非他命之犯行等情至明；本件事證
    明確，被告犯行應堪認定。
二、查海洛因與甲基安非他命分別屬於毒品危害防制條例第2條
    第2 項第1 款、第2 款所列之第1 級毒品、第2 級毒品，不
    得持有、施用，被告竟持之以施用，核其所為，係犯毒品危
    害防制條例第10條第1 項之施用第一級毒品罪、同條例第10
    條第2 項之施用第二級毒品罪。被告持有海洛因、甲基安非
    他命犯行，各為施用之高度行為所吸收，均不另論罪。
三、按有關甲基安非他命和海洛因可否由施用人予以同時併行吸
    食施用？同時施用是否會引起排斥乙節？依據行政院退除官
    兵輔導委員會臺北榮民總醫院函覆稱：一般而言，甲基安非
    他命或海洛因大多分開使用，但下列情況會有混用時候：1
    、有些海洛因使用者喜好加入甲基安非他命以增加其舒暢感
    ，2 、原先使用甲基安非他命者開始嚐試使用海洛因時，3
    、有些海洛因成癮者偶而會施用甲基安非他命來消除海洛因
    戒斷時出現之不舒服症狀，4 、有些海洛因被販毒者加入甲
    基安非他命以增加其重量。因此，在上述之第1 及第2 情況
    下，較為常見甲基安非他命和海洛因同時放在玻璃球內燒烤
    吸用，這兩種藥物同時施用不會引起排斥，甚至在欣快感方
    面有被加強的可能等語，有該醫院93年5 月11日北總內字第
    0930023372號函影本在卷足憑。經查：本件被告否認其有將
    前開第一級毒品海洛因與第二級毒品甲基安非他命分開使用
    之犯行，其於本院準備程序與審理時業已供承其本人係將第
    二級毒品甲基安非他命與第一級毒品海洛因混合放置在吸食
    器內一起燒烤施用等語在卷（本院卷第29頁、第33頁、34頁
    ）；而公訴人亦無法舉證證明被告於上開事實欄第一段所述
    之時地，係將第一級毒品海洛因與第二級毒品甲基安非他命
    分開使用，自不得僅憑上開台灣檢驗科技股份有限公司濫用
    藥物尿液檢驗報告中因均含有鴉片類嗎啡陽性反應與甲基安
    非他命類陽性反應，即遽論被告係於上開事實欄第一段所述
    時、地係分開施用第一級毒品海洛因與第二級毒品甲基安非
    他命。故由上揭文獻說明，顯見被告所稱其係將第二級毒品
    甲基安非他命與第一級毒品海洛因混合放置在吸食器內一起
    燒烤施用等情，應可採信。是被告於前開事實欄第一段所述
    時、地同時施用第一級毒品海洛因與第二級毒品甲基安非他
    命之行為，應依想像競合犯規定，論以罪名較重之施用第一
    級毒品海洛因罪。公訴人起訴書認被告所為，係分別犯毒品
    危害防制條例第10條第1 項、第2 項之施用第一級毒品罪與
    第二級毒品罪，犯意各別，應依數罪併合處罰云云，尚有誤
    會，併予敘明。爰審酌被告曾因施用毒品案件，業經觀察勒
    戒及有期徒刑之宣告後，其仍未戒斷其施用毒品之惡習，竟
    再犯本件施用上開二種毒品犯行，顯見其不思悔改，兼衡其
    犯後已坦承犯行等一切情狀，量處如主文所示之宣告刑，以
    資懲儆。
四、沒收與沒收銷燬：扣案之安非他命殘渣袋2 個（安非他命量
    微無從分離），與吸食器1 組，均係被告所有供施用第二級
    毒品甲基安非他命所用之物，業據被告供明在卷，爰均依刑
    法第38條第1 項第2 款規定沒收。又前開安非他命殘渣袋2
    個，其內含有安非他命殘留，量微無從分離，係查獲之毒品
    ，均應依毒品危害防制條例第18條第1 項前段規定沒收銷燬
    。
據上論斷，應依刑事訴訟法第299條第1項前段、第273條之1第1
項、毒品危害防制條第10條第1項、第2項、第18條第1項前段，
刑法第11條前段、第55條、第38條第1項第2款，判決如主文。
本案經檢察官郭學廉到庭執行職務。
中　　華　　民　　國　　96　　年　　12　　月　　31　　日
                    刑事第二庭    法　官 陳坤地
上列正本證明與原本無異。
如不服本判決，應於送達後十日內敘明上訴理由，向本院提出上
訴狀。
                                      書記官 林壯隆
中　　華　　民　　國　　96　　年　　12　　月　　31　　日
附錄本案論罪科刑法條全文
毒品危害防制條例第10條：
施用第1級毒品者，處6月以上5年以下有期徒刑。
施用第2級毒品者，處3年以下有期徒刑。
